臺灣新北地方法院三重簡易庭簡易民事判決
                                   111年度重簡字第1273號
原      告  許美德  
被      告  李元裕  

上列當事人間請求侵權行為損害賠償事件，原告提起刑事附帶
民事訴訟（110年度附民字第503號），經刑事庭裁定移送審理，
本院於民國111年9月27日言詞辯論終結，判決如下： 
    主      文
被告應給付原告新臺幣壹萬元，及自民國一百一十年八月二十六
日起至清償日止，按年息百分之五計算之利息。
原告其餘之訴駁回。
本判決原告勝訴部分得假執行。
原告其餘假執行之聲請均駁回。
    事實及理由
一、原告主張：兩造均為新北市○○區○○街00號至95號「宏普大第
    」社區之住戶，被告於民國109年9月23日上午11時許，見原
    告與鄰居即訴外人童鳳櫻在新北市○○區○○街00號之社區中庭
    ，竟基於妨害他人名譽之犯意，對原告接續辱罵：「幹！」
    等語3次以侮辱原告，足以貶損原告之名譽，原告因被告之
    上開行為，精神受有重大痛苦，被告應賠償原告精神慰撫金
    新臺幣（下同）30萬元。又原告完成新北市政府職訓中心之
    課程，原可從事月嫂家事人員之工作，然因本事件身心受有
    重大創傷，無法正常工作，被告亦應賠償原告工作損失20萬
    元，合計50萬元。為此，爰依民法第184條第1項前段、第19
    5條第1項前段等規定提起本訴。並聲明：㈠被告應給付原告5
    0萬元及自起訴狀繕本送達翌日起至清償日止，按年息百分
    之5計算利息。㈡願供擔保，請准宣告假執行。
二、被告則以：刑事庭不採伊的說法，伊無話可說，而伊有心臟
    病，無法工作，目前已待業4、5年，原告請求工作損失部分
    ，應該不是事實等語置辯，並聲明：原告之訴駁回。
三、原告主張於被告上開時、地對原告辱罵「幹」等語3次之事
    實，業據原告、證人童鳳櫻於刑事偵查、審理程序中均證述
    明確，且被告上開公然侮辱犯行，亦經本院刑事庭以110年
    度易字第642號刑事判決判處拘役20日，如易科罰金，以1,0
    00 元折算1日確定在案，此有上開判決書在卷可按，並經本
    院調閱上開刑事案件卷宗核閱屬實，自堪認原告前開主張為
    真實。
四、按因故意或過失，不法侵害他人之權利者，負損害賠償責任
    ；不法侵害他人之身體、健康、名譽、自由、信用、隱私、
    貞操，或不法侵害其他人格法益而情節重大者，被害人雖非
    財產上之損害，亦得請求賠償相當之金額，民法第184條第1
    項前段、第195條第1項前段分別定有明文。茲就原告請求之
    項目及金額審酌如下：
　㈠工作損失部分：
    原告固主張其因被告上開公然侮辱犯行致嚴重焦慮、失眠，
    無法面對人群，導致無法正常從事月嫂家事人員一職，受有
    工作損失20萬元乙節，固據提出新北市立聯合醫院診斷證明
    書、福田診所診斷證明書、新北市政府職業訓練中心結訓證
    書等件為證，觀諸上開診斷證明書，僅記載原告因焦慮症、
    失眠、環境適應併焦慮障礙等病症，自109年10月2日起至新
    北市立聯合醫院及福田診所就診等情，然尚未無法得知原告
    罹患上開病症之成因，更無法知悉原告是否確因上開病症達
    無法工作之程度，此外，原告復未提出其它證據以實其說，
    是原告此部分請求，尚屬無據，無從准許。
　㈡精神慰撫金部分：
　　按慰撫金之多寡，應斟酌雙方之身分、地位、資力與加害程
    度，及其他各種情形核定相當之數額，該金額是否相當，自
    應依實際加害情形與被害人所受之痛苦及雙方之身分、地位
    、經濟狀況等關係決定之（最高法院51年度台上字第223號
    判例意旨參照）。被告於上開時、地辱罵原告之行為，確已
    貶損原告在社會上之評價，為不法侵害原告之名譽權至明，
    堪認原告確實受有精神上相當之痛苦，原告主張被告應對此
    負侵權行為損害賠償責任，自屬有據。爰審酌原告為高職畢
    業，從事月嫂之工作，110年度有股利所得約5萬餘元，名下
    有房屋、土地各1筆及投資多筆；被告為高職畢業，目前待
    業中，110年度有股利及租金所得約11萬餘元，名下有房地
    及投資多筆等節，業據兩造陳明在卷，並有本院依職權調取
    兩造110年度稅務電子閘門財產所得調件明細表附卷可佐，
    併審酌兩造之身分、地位、經濟能力、被告前開侵權行為之
    態樣、致原告所受精神痛苦等一切情狀，認原告得向被告請
    求賠償精神上所受之非財產損害以1萬元為適當，逾此數額
    之請求，即難准許。
  ㈢綜上所述，原告得請求被告賠償之金額應為1萬元。　　　
五、從而，原告依民法第184條第1項前段、第195條第1項前段等
    規定，請求被告給付1萬元及自起訴狀繕本送達翌日即自110
    年8月26日起至清償日止，按年息百分之5計算之利息，為有
    理由，應予准許；逾此部分之請求，為無理由，應予駁回。
六、本件事證已臻明確，其餘之攻擊或防禦方法及聲請或所用之
    證據，經本院斟酌後，認為均不足以影響本判決之結果，爰
    不逐一論列，附此敘明。
七、本件原告勝訴部分，係依民事訴訟法第427條第2項適用簡易
    程序所為被告敗訴之判決，應依民事訴訟法第389條第1項第
    3款規定，依職權宣告假執行。至原告敗訴部分既經駁回，
    其假執行之聲請即失所附麗，應併予駁回。　　
八、本件係由本院刑事庭移送民事庭之刑事附帶民事訴訟事件，
    依刑事訴訟法第504條第2項之規定，免納裁判費，且本件訴
    訟中亦未生其他訴訟費用，故無庸為訴訟費用負擔之諭知，
    併予敘明。
中　　華　　民　　國　　111 　年　　10　　月　　21　　日
                        臺灣新北地方法院三重簡易庭 
                              法  官  洪任遠
以上正本係照原本作成。
如不服本判決，應於送達後20日內，向本院提出上訴狀，並表明
上訴理由，如於本判決宣示後送達前提起上訴者，應於判決送達
後20日內補提上訴理由書（須附繕本）。
中　　華　　民　　國　　111 　年　　10　　月　　21　　日
                              書記官  楊家蓉